【裁判字號】    97,上易,116
【裁判日期】    970408
【裁判案由】    竊盜
【裁判全文】
臺灣高等法院臺南分院刑事判決         97年度上易字第116號
上  訴  人
即  被  告  乙○○
上列上訴人因竊盜案件，不服臺灣雲林地方法院96年度易字第57
3號中華民國96年12月27日第一審判決（起訴案號：臺灣雲林地
方法院檢察署96年度偵字第4255號），提起上訴，本院判決如下
：
    主  文
上訴駁回。
    事  實
一、乙○○於民國95年間，因毒品案件經臺灣嘉義地方法院判處
    有期徒刑4月確定，並於96年6月1日縮刑期滿執行完畢。竟
    意圖為自己不法之所有，於96年8月15日下午1時許，騎乘車
    牌號碼BXV-273號機車，至雲林縣大埤鄉尚義村崇先中學，
    先將機車停放在崇先中學西側圍牆外城隍廟旁，再踰越崇先
    中學西側圍牆進入崇先中學校園內，以徒手方式竊取崇先中
    學所有、由甲○○所管理之鋁製酒精爐具33個，得手後分裝
    入2個白色布袋內，從校園內丟出西側圍牆外，乙○○再從
    西側圍牆翻出校園後，將上開2只布袋放置於其機車腳踏板
    上，騎乘機車由尚義村往臺一線方向逃逸，惟因乙○○行竊
    之時，雲林縣警察局斗南分局大埤分駐所員警黃振城與義警
    孫芳聖見乙○○騎乘之上開機車停放在崇先中學西側圍牆外
    ，十分可疑，遂在旁埋伏，並目睹乙○○由圍牆內翻出將2
    只布袋放置於機車腳踏板之過程，遂於乙○○騎乘機車逃逸
    之時合力予以追捕，並於同日下午1時24分許，在嘉義縣臺
    一線大林段南向車道予以逮捕，並在乙○○機車腳踏板上扣
    得崇先中學所有之鋁製酒精爐具33個。
二、案經雲林縣警察局斗南分局報告臺灣雲林地方法院檢察署檢
    察官偵查起訴。
    理  由
一、上開犯罪事實，業經被害人甲○○之代理人簡勇鵬於警詢指
    訴甚詳，有其警詢筆錄在卷可考，復有雲林縣警察局斗南分
    局大埤分駐所警員黃振城之職務報告2份在卷可稽，並有贓
    物認領保管單1紙、查獲照片2張附卷足資佐證。被告於原審
    審理時，對前開犯罪事實坦白承認，核與上揭證據資料相符
    ，本案事證明確，被告犯行堪以認定，應予依法論科。
二、核被告所為，係犯刑法第321條第1項第2款之踰越牆垣竊盜
    罪。經查，被告前於95年間，因毒品案件經臺灣嘉義地方法
    院判處有期徒刑4月確定，並於96年6月1日縮刑期滿執行完
    畢，有臺灣高等法院被告前案紀錄表在卷可按，其受有期徒
    刑執行完畢，5年內故意再犯本案最重本刑為有期徒刑以上
    之罪，為累犯，應依刑法第47條第1項規定加重其刑。
三、原審以被告乙○○，加重竊盜之犯行，罪證明確，因予適用
    刑法第321條第1項第2款、第47條第1項之規定，並審酌被告
    不思以正當途徑獲取財物，竟竊取校園內之鋁製酒精爐具33
    個，造成他人財產上之損害，兼衡其行竊所得之價值，及其
    犯後坦承犯行、態度尚稱良好、教育程度為高職畢業，所竊
    之物並經被害人尋回等一切情狀，量處有期徒刑八月。本院
    經核原判決認事用法，均無違誤，量刑亦稱妥適。被告上訴
    意旨指摘原判決不當云云，為無理由，應予駁回。
四、被告經合法傳喚，無正當理由不到庭，不待其陳述逕行判決
    。
據上論結，應依刑事訴訟法第368條、第371條，判決如主文。
本案經檢察官劉得鉦到庭執行職務。
中    華    民    國    97    年    4     月    8     日
                  刑事第六庭    審判長法  官  蔡崇義
                                      法  官  杭起鶴
                                      法  官  曾文欣
以上正本證明與原本無異。
不得上訴。
                                      書記官  李育儒
中    華    民    國    97    年    4     月    9     日
附錄：本判決論罪科刑法條
中華民國刑法第321條
（加重竊盜罪）
犯竊盜罪而有左列情形之一者，處六月以上、五年以下有期徒刑：
一、於夜間侵入住宅或有人居住之建築物、船艦或隱匿其內而犯之
    者。
二、毀越門扇、牆垣或其他安全設備而犯之者。
三、攜帶兇器而犯之者。
四、結夥三人以上而犯之者。
五、乘火災、水災或其他災害之際而犯之者。
六、在車站或埠頭而犯之者。
前項之未遂犯罰之。


司法院資訊處製作；財團法人民間司法改革基金會備份。
